Estelle Florence ABAUZIT

72 rue de Tétange 3672 Kayl - Luxembourg

Email: <u>abauzit.estelle@gmail.com</u> Téléphone: +(33) 6 5913 4211

RÉSUMÉ

Conseiller de formation et chargée de formation axée sur le digital et le blended learning en mode UX Design, au bénéfice de 8 ans d'activité.

J'identifie, élabore et organise des programmes de formation qui s'adaptent aux besoins et contraintes des clients en matière d'Upskilling ou de Reskilling des collaborateurs, ainsi que des formations d'acculturation et de prise en main de LMS et d'outils digitaux en formation.

Créative, rigoureuse et valorisant un fort esprit d'équipe, je valorise l'élaboration de formations centrées utilisateurs en fonction de la demande du marché du travail.

EXPÉRIENCES PROFESSIONNELLES

03/2021 - Présent

Digital Learning Manager et Conseillère de Direction en formations digitales Luxembourg Lifelong Learning Centre de la Chambre des Salariés du Luxembourg – Luxembourg

- Définit et conseille la direction quant aux axes stratégiques prioritaires à poursuivre dans le domaine de la formation digitale (offre en e-learning et offre de formations IT, ...) sur la nouvelle plateforme de formation vouée à être une Académie digitale.
- Identifie les besoins en compétences conformes aux orientations et à la stratégie de la CSL, les traduit en matrice de calibrage des compétences à partir du référentiel métier;
- Identifie les besoins en formation à partir des objectifs internes en fonction des axes stratégiques prioritaires et, élabore le plan de formation.
- Met en œuvre, anime et pilote le plan de formation : organisation logistique et optimale des sessions de formation, pilotage du budget et suivi des apprenants;
- Élabore l'Ingénierie pédagogique multimédia :
 - Conduit des ateliers de co-construction pour challenger le parcours de formation avec les experts métiers (ex : digitalisation de formations sur les taxes en partenariat avec les Big Four, ...)
 - Coordonne et conçoit les diverses étapes de parcours de formation: synopsis de formation, scénarisation pédagogique, conception et production, déploiement et diffusion, évaluations (à chaud et à froid) et retour d'expérience pour assurer la qualité de l'offre de formation et l'amélioration continue;
 - Administre et est le support technique de la plateforme Moodle pour les formateurs, les apprenants et le personnel en interne;
 - Anime les communautés d'apprenants ;
 - Gère la mise à jour des formations digitales créées sur la plateforme de formation.
- Participe au développement de nouveaux partenariats avec des acteurs clés de la formation digitale afin de proposer des formations axées sur des compétences hard skills essentielles et des compétences soft skills;
- Anime des formations de formateurs à l'usage efficient du digital dans leurs formations par la prise en main de la plateforme de formation Moodle, les activités qu'il est possible de réaliser en fonction des démarches et méthodes pédagogiques et des techniques pédagogiques envisageables.
- Assure la promotion d'initiatives pour commercialiser l'offre de formation du LLLC et soutenir le développement de compétences digitales (Cybersécurité, IoT, ...) au Luxembourg, telles que des conférences, événements en collaboration avec le service communication;
- Rédige des avis, des publications et des communications ;
- Assure une veille du marché de la formation professionnelle continue et des techniques associées pour pouvoir élaborer de nouvelles formations adaptées.

2023 - Présent (Missions)

Digital Learning Manager

House of Training, The Chamber of Commerce, Luxembourg

- Contribuer à la définition de la stratégie en matière de formations digitales en liant la plateforme de formation avec l'ERP interne Odoo ;
- Mettre à jour de formations digitales AML;
- Administrer et être support technique de la plateforme de formation ;
- Animer des formations en interne pour la prise en main d'outils digitaux et pour l'acculturation sur le digital learning et ses usages en formation.

2020 (CDD)

Chef de projet pédagogique numérique

Chambre de commerce et d'industrie de région Paris Ile-de-France

- Collecter les contenus de formation présentiel existants des experts métiers et les digitaliser ;
- Concevoir et produire les modules e-learning en fonction de la nouvelle stratégie de digitalisation de la formation élaborée, et les médiatiser sur le LMS propriétaire à destination des apprenants de l'ESSYM et de SupdeVente.

2019 - 2020 (CDD)

Consultante Change Management - Digital Learning Expert Klee Group, Paris, France

- Gérer les projets de la réunion de lancement à la livraison de parcours d'apprentissage mixte ou numérique pour les collaborateurs afin de les former à l'utilisation de nouveaux logiciels pour leur emploi :
- Analyser les compétences des formateurs, évaluer leurs besoins et leurs motivations, les traduire en compétences à acquérir/approfondir ;
- Identifier les besoins en matière de formation des formateurs de la CSL en partant des objectifs du LLLC pour réaliser son projet stratégique, afin d'élaborer le plan de formation comprenant : les objectifs de formation, le bilan de formation, la synthèse des besoins en formation, les grands axes du plan, le programme de formation, le budget alloué et les indicateurs de suivi ;
- Mettre en œuvre, animer et piloter le plan de formation : organisation logistique et optimale des sessions de formation, pilotage du budget et bon suivi des apprenants ;
- Respecter les calendriers, les budgets et les indicateurs clés de performance ;
- Élaborer l'Ingénierie pédagogique multimédia.
- Définir et réaliser la stratégie du plan de communication ;
- Animer des sessions de formation pour former les professionnels de santé de la fonction hospitalière sur l'ensemble de la France à l'usage du nouvel outil de gestion informatique de l'ANFH.

2019 (CDD)

Chef de projet formation et Digital Learning Manager

Learn Assembly, Paris, France

- Gérer les projets de la réunion de lancement à la livraison de parcours d'apprentissage pour les collaborateurs d'entreprises en fonction des objectifs de l'organisation ;
- Élaborer l'Ingénierie de formation ;
- Élaborer l'Ingénierie pédagogique multimédia ;
- Coordonner des créations vidéo avec les prestataires de services et en produit également.
- Suivre les calendriers, les budgets et les indicateurs clés de performance ;
- Définir et réaliser la stratégie du plan de communication ;
- Participer aux événements internationaux et locaux du secteur pour suivre les tendances de l'apprentissage numérique.

2018 - 2019 (CDD)

Digital Learning Manager

Institut Français d'Estonie (IFE), Ambassade de France en Estonie, Tallinn, Estonie

- Concevoir et réaliser un parcours e-learning DELF-B1 Junior ;
- Analyser les besoins des utilisateurs finaux, benchmark les LMS, formalise la mind-map des connaissances et compétences en fonction du référentiel du CIEP;
- Gérer et soutenir l'équipe projet sur la base des spécifications fonctionnelles et des KPIs ;
- Élaborer l'Ingénierie pédagogique multimédia :
 - Concevoir le synopsis de formation et le scénario de la formation, le scénario d'usage et le storyboard :
 - Définir les spécifications de l'architecture technique du LMS et des outils de création de contenu ;
 - Concevoir, produire et mettre en œuvre des activités d'apprentissage dans le parcours de formation sur Apolearn : maquette, prototype, tests utilisateurs itératifs, recette de la plateforme et déploiement.
- Déployer les formations et réaliser le plan de communication ;
- Administrer la plateforme LMS et être support technique.

2016 - 2018 (CDD)

Chef de projet Formation Professionnelle et Compétences Clés Européennes Association National pour la Promotion des Ateliers de Pédagogie Personnalisés (APapp), Châtillon, France

- Cadrer les projets de formation : analyser des besoins du client en fonction de l'existant, identification des besoins de compétences des utilisateurs finaux en fonction du CléA, les traduit en compétences à acquérir/approfondir ;
- Élaborer le plan de formation comprenant : les objectifs de formation, le bilan de formation, la synthèse des besoins en formation, les grands axes du plan, le programme de formation, le budget alloué et les indicateurs de suivi ;
- Mettre en œuvre, animer et piloter le plan de formation : organisation logistique et optimale des sessions de formation, pilotage du budget et bon suivi des apprenants ;
- Respecter les calendriers, les budgets et les indicateurs clés de performance ;
- Ingénierie pédagogique multimédia : suit la conception du synopsis de formation et du scénario de la formation, du scénario d'utilisation, du synopsis du storyboard, des spécifications de l'architecture technique du LMS, de la conception des contenus pédagogiques, de l'implémentation sur le LMS, des tests utilisateurs itératifs et recettage de la plateforme ;
- Déployer des sessions nationales de formation e-learning auprès de tous les organismes de formation;
- Améliorer les outils de mesure de la satisfaction des apprenants, analyse des données recueillies pour produire un rapport transversal.

2013 - 2016 (CDD)

Responsable office de tourisme

OVAP - Office de Valorisation et d'Aménagement du Patrimoine, Saint-Claude, Guadeloupe

- Mettre en place un office de tourisme (10 ans qu'il n'y en avait plus sur le territoire):
 aménagement interne et externe des espaces d'accueil touristique, organisation de la structure,
 politiques et processus de gestion RH (incluant recrutement et encadrement des salariés),
 finances, qualité et juridique.
- Créer des outils de communication : premiers guides pratiques français et anglais, cartes touristiques du territoire, page Facebook, calendrier annuel des manifestations ;
- Mettre en place la stratégie de développement touristique durable du territoire en collaboration avec les partenaires locaux : conseil régional, entreprises touristiques, etc.

2011 - 2012 (CDD)

Chef de projet « Développement et Éducation Agro écologiques Urbains » O.N.G Alternatives, Montréal, Canada

- Élaborer et mettre en place un système de serre hydroponique sur le toit d'une piscine municipale avec un système d'accompagnement pour les écoles : études de faisabilité, avant-projet, consultation des fournisseurs, rédaction des spécifications techniques, etc.
 Gestion du projet au niveau global et opérationnel du site ;
- Superviser les contenus de cours et développer le premier programme en agriculture urbaine en adéquation avec les exigences des normes éducatives québécoises.
 Objectif: Former les enseignants à l'utilisation des outils des ateliers clés en main et du guide pratique "Un jardin sur les toits ".

FORMATIONS

2023 -

Master of Science Program – MSc Smart EdTech, co-creativity and digital tool for educational innovation Projet IDEX UCAjedi

Université Nice Côte d'Azur, Nice, France

2020 - 2021

Certification de Coach Professionnel, Coaching (mention bien)

Institut International de Coaching, Genève, Suisse

2017 - 2019

Master Sciences Humaines et Sociales, Mention Sciences de l'Éducation Parcours Ingénierie Pédagogique Multimédia et Recherche en Formation des Adultes (IPM RFA) (mention très bien)

Université de Sciences et Technologies Lille 1, Lille, France

2009 - 2011

DESS en Développement Durable – Enjeux sociaux et Gouvernance (mention excellente)

Université de Montréal, Montréal, Canada

2007 - 2009

Master Administration et Gestion des Organismes (mention bien)

Université Paris 12, Créteil, France

COMPÉTENCES TECHNIQUES

Technologies de l'information et de la communication :

- LMS/LCMS: Moodle, 360 Learning, Talentsoft Learning, Apolearn, Open EDX, ...
- Outils de création de contenu : MS Office, Articulate 360, I Spring suite, Vyond, H5P, Suite Adobe Illustrator, Photoshop, InDesign, Captivate, Premiere Pro, Audition, Genially, Canva, ...
- Outils de contenu pour la formation à distance: Kahoot, Wooclap, Klaxoon, Poll everywhere, Socrative, VTS Editor, H5P, Prezi, Canva, Doc Explore, Mind Meister, CréaLearning, Lemon Learning, Loom, Genially, Learning battle cards, Screencast-o-matic, Mindomo, ...
- Multimédia et audiovisuel : Suite Adobe, Active Presenter, Camtasia
- Outils de travail collaboratif : Asana, Trello, Slack, Framapad, Mindmeister, Google Drive, outils de la suite Microsoft 365 (Teams, Sharepoint, Yammer, ...)
- Outils de conférence Web et de médias sociaux : Skype, Glowbl, Google Hangouts, Facebook, Twitter, Instagram, ...
- Outils de création : Langages de mise en forme Web : HTML5, CSS 3, JavaScript
- Outils de gestion de projet : MS Project, Gantt Project

COMPÉTENCES PROFESSIONNELLES

- Gestion de projet en mode Agile et Scrum et compétences organisationnelles ;
- Ingénierie des compétences, ingénierie de la formation et ingénierie pédagogique multimédia ;
- Administration de plateforme de formation ;
- Animation de communautés d'apprenance ;
- Français : langue maternelle / Anglais : lu, écrit, parlé / Espagnol : lu, écrit / Luxembourgeois : certificat niveau A 2.2.

INTÉRÊTS PERSONNELS

- Voyages linguistiques et culturels
- Bénévole SPA et famille d'accueil
- Activités : fitness, équitation, danse, piano, ...